臺灣臺中地方法院刑事裁定
111年度聲字第3920號
聲  請  人  
即  被  告  楊筱蘋



上列聲請人即被告因違反毒品危害防制條例案件（111年度訴字
第2433號），不服本院受命法官於中華民國111年11月29日所為
羈押之處分，聲請撤銷羈押，本院裁定如下：
    主    文
聲請駁回。
    理    由
一、聲請意旨如附件刑事準抗告狀所載。
二、按被告經法官訊問後，認為犯罪嫌疑重大，而有左列情形之
    一，非予羈押，顯難進行追訴、審判或執行者，得羈押之︰
    一、逃亡或有事實足認為有逃亡之虞者。二、有事實足認為
    有湮滅、偽造、變造證據或勾串共犯或證人之虞者。三、所
    犯為死刑、無期徒刑或最輕本刑為5 年以上有期徒刑之罪者
    ，刑事訴訟法第101 條第1 項定有明文。而羈押被告之目的
    ，其本質在於確保訴訟程序得以順利進行，或為確保證據之
    存在與真實，或為確保嗣後刑罰之執行，而對被告所實施剝
    奪其人身自由之強制處分。而執行羈押後有無繼續之必要，
    仍許由法院斟酌訴訟進行程度及其他一切情事而為認定，除
    有刑事訴訟法第114 條各款所列情形之一不得駁回者外，其
    准許與否，該管法院有自由裁量之權（最高法院46年度台抗
    字第6 號判例意旨參照）。
三、經查：
  ㈠被告因違反毒品危害防制條例案件，經臺灣臺中地方檢察署
    檢察官於111年11月29日提起公訴，案經繫屬本院後，由該
    案受命法官訊問被告後，認被告坦承犯行，並內卷內證據可
    佐，足認其涉犯販賣第三級毒品、販賣第三級毒品而混和二
    種以上毒品罪，犯罪嫌疑重大，且其明知毒品對於他人身心
    健康、社會治安危害重大，竟仍販賣第三級毒品愷他命或混
    合第三級毒品之毒飲料包，足見其法紀觀念淡薄，如經判決
    確定，所受刑罰非輕，可預期其逃匿以規避執行程序之可能
    性甚高；參以，被告所涉犯販賣毒品罪嫌，為最輕本刑5年
    以上有期徒刑之罪，所涉次數甚多，將來所受有罪判決確定
    ，可預期刑度非輕，而重罪常伴隨有逃亡之高度可能，此係
    趨吉避凶、脫免刑責、不甘受罰之基本人性，有相當理由足
    認有逃亡之虞；另被告於111年1至3月、7月間多次販賣毒品
    ，依其個人生活情況，在同一社會環境條件下，有事實足認
    其有反覆實施同一犯罪之虞，審酌被告所涉犯罪事實之全案
    情節、對社會治安之危害性、國家刑罰全遂行之公益考量及
    被告人身自由之保障，認具保、限制住居等替代之處分，尚
    無法達到防止被告可能再犯相類罪名之效果，另為確保本案
    審判及將來執行程序之進行，故認對被告羈押係適當、必要
    ，且合乎比例原則，而認有羈押之必要，爰依刑事訴訟法第
    101 條第1 項第3 款、第101條之1第1項第10款之規定，裁
    定羈押在案等情，業經本院調取109 年度訴字第1180號刑事
    卷宗核閱屬實。
  ㈡被告固以上開情詞置辯，然被告於本院訊問時業已坦承起訴
    書所載販賣第三級毒品之犯行（原審另有告知可能涉犯販賣
    第三級毒品而混和二種以上毒品罪），並有起訴書所載之相
    關人證、物證在卷可稽，足認被告涉犯毒品危害防制條例第
    4條第3項之販賣第三級毒品罪、同條例第9條第3項、第4條
    第3項之販賣第三級毒品而混和二種以上毒品罪，犯罪嫌疑
    確屬重大；又被告所犯上開罪名，均為最輕本刑5 年以上有
    期徒刑之罪，良以重罪常伴有逃亡、滅證之高度可能，係趨
    吉避凶、脫免刑責、不甘受罰之基本人性，倘一般正常之人
    ，依其合理判斷，可認為該犯重罪嫌疑重大之人具有逃亡或
    滅證之相當或然率存在，即已該當「相當理由」之認定標準
    ，不以達到充分可信或確定程度為必要；本院審酌被告被訴
    販賣第三級毒品、販賣第三級毒品而混和二種以上毒品之罪
    ，將來可能遭處之罪刑非輕，被告於面對上開重罪，其逃匿
    以規避審判程序進行及刑罰執行之可能性甚高，而有相當理
    由足認被告有逃亡之虞；復衡酌被告涉犯販賣第三級毒品、
    販賣第三級毒品而混和二種以上毒品之犯行，助長毒品氾濫
    ，損害社會安全及國人健康甚鉅，基於所涉犯罪事實之再犯
    可能性、對社會侵犯之危害性及國家刑罰權遂行等公益考量
    ，與被告人身自由之私益受限程度，兩相利益衡量後，認本
    案若命被告具保、責付或限制住居等侵害較小之手段，均不
    足以確保審判或執行程序之順利進行，自有羈押被告之必要
    。
四、綜上所述，本件被告被訴之本院111年度訴字第2433號違反
    毒品危害防制條例等案件，經該案受命法官訊問後，依相關
    卷證資料及訴訟程序進行之狀況，依自由證明原則，認被告
    所犯為重罪，有事實足認有逃亡之虞，非予羈押，顯難進行
    審判或執行之程序，並依被告所侵害之法益與其人身自由受
    拘束之限制兩相權衡，認有羈押之必要，其所為羈押之處分
    ，核屬原受命法官本於職權之適法行使；本院審酌上開各情
    ，認原處分並無違法、不當或逾越比例原則，要無疑義。從
    而，被告聲請撤銷上開由該案受命法官所為羈押處分，為無
    理由，應予駁回。
據上論斷，應依刑事訴訟法第416 條第4 項、第412 條，裁定如
主文。
中　　華　　民　　國　　111 　年　　12　　月　　9 　　日
                  刑事第十一庭  審判長法  官  丁智慧

                                      法  官  黃麗竹

                                      法  官  戰諭威
以上正本證明與原本無異。
本件不得抗告。
                                      書記官  譚系媛
中　　華　　民　　國　　111 　年　　12　　月　　9 　　日